臺灣苗栗地方法院刑事裁定
111年度聲字第791號
聲  請  人  臺灣苗栗地方檢察署檢察官
受  刑  人  鄒志淋



上列聲請人因受刑人數罪併罰有二裁判以上，聲請定其應執行之
刑（111年度執聲字第512號），本院裁定如下：
    主  文
甲○○所犯如附表所示各罪所處之刑，應執行有期徒刑捌年肆月。
    理  由
一、聲請意旨略以：受刑人甲○○因強制性交等數罪，經法院判決
    如附表各編號所示，應依刑法第53條、第51條第5款規定，
    定其應執行之刑，爰依刑事訴訟法第477條第1項聲請裁定等
    語。
二、按裁判確定前犯數罪者，併合處罰之，但有下列情形之一者
    ，不在此限：一、得易科罰金之罪與不得易科罰金之罪；二
    、得易科罰金之罪與不得易服社會勞動之罪；三、得易服社
    會勞動之罪與不得易科罰金之罪；四、得易服社會勞動之罪
    與不得易服社會勞動之罪；前項但書情形，受刑人請求檢察
    官聲請定應執行刑者，依刑法第51條規定定之；又數罪併罰
    ，有二裁判以上者，依刑法第51條規定，定其應執行之刑；
    而數罪併罰，分別宣告其罪之刑，宣告多數有期徒刑者，於
    各刑中之最長期以上，各刑合併之刑期以下，定其刑期，但
    不得逾30年，刑法第50條、第53條、第51條第5款分別定有
    明文。次按若所犯為數罪併罰，其中之1罪雖得易科罰金，
    但因與不得易科之他罪合併處罰之結果，於定執行刑時，祇
    須將各罪之刑合併裁量，不得易科罰金合併執行（司法院釋
    字第144號解釋意旨參照）。量刑及數罪併罰定應執行刑之
    輕重，固屬事實審法院得依職權自由裁量之事項。然法律上
    屬於自由裁量之事項，並非概無法律性之拘束。自由裁量係
    於法律一定之外部性界限內（以定執行刑言，即不得違反刑
    法第51條之規定）使法官具體選擇以為適當之處理；因此在
    裁量時，必須符合所適用之法規之目的。更進一步言，須受
    法律秩序之理念所指導，此亦即所謂之自由裁量之內部性界
    限。關於定應執行之刑，既屬自由裁量之範圍，其應受此項
    內部性界限之拘束，要屬當然；而分屬不同案件之數罪併罰
    ，倘一裁判宣告數罪之刑，曾經定其執行刑（下稱原定執行
    刑），再與其他裁判宣告之刑定其執行刑時，在法理上亦應
    同受此原則之拘束。亦即基於有利被告之不利益變更禁止原
    則，分屬不同案件之數罪併罰定執行刑，原定執行刑有拘束
    新定執行刑上限之效果，法院裁量所定之刑期上限，自不得
    較重於「原定執行刑加計新宣告刑之總和」（最高法院108
    年度台抗字第436號裁定意旨參照）。
三、經查：本件受刑人甲○○於附表所示之時間，犯如附表各編號
    所示之罪，由本院判處如附表各編號所示之刑，均經確定在
    案，有各該判決書及臺灣高等法院被告前案紀錄表附卷可稽
    。受刑人所犯各罪，如附表編號2所示之罪屬得易科罰金或
    得易服社會勞動之刑，如附表編號1所示之罪則屬不得易科
    罰金或易服社會勞動之刑，而受刑人就附表所示各罪已請求
    檢察官聲請定應執行刑，有臺灣苗栗地方檢察署公務詢問紀
    錄表存卷可憑。又附表編號2所示之竊盜罪，前經本院以111
    年度易字第267號判決定應執行有期徒刑1年確定，且附表編
    號2所示之罪，犯罪時間在附表編號1所示裁判確定（民國11
    0年12月1日）前，而本件聲請定應執行刑之犯罪事實最後判
    決法院為本院，是上開犯罪乃於裁判確定前所犯之數罪。茲
    聲請人基此向該犯罪事實最後判決之本院聲請定其應執行之
    刑，經本院審核結果，認聲請應為適當。爰揆之上開說明，
    審酌刑罰之內、外部界限範圍，並斟酌受刑人所犯如附表所
    示各罪為強制性交及竊盜罪，罪質、行為態樣、手段及動機
    各不相同，犯罪時間分別為109年10月、110年10月，侵害法
    益為個人性自主權及財產法益，及考量受刑人於111年9月22
    日本院訊問時，表示：請依法處理等語（見本院卷附之訊問
    筆錄）等一切情狀，定其應執行之刑如主文所示。又受刑人
    犯附表編號2所示原得易科罰金之罪，因與附表編號1所示不
    得易科之罪合併處罰，依照司法院釋字第144號解釋意旨，
    原得易科部分所處之刑，自毋庸為易科罰金折算標準之記載
    ，併予敘明。
據上論斷，應依刑事訴訟法第477條第1項，刑法第53條、第50條
第2項、第51條第5款，裁定如主文。
中　　華　　民　　國　　111 　年　　9 　　月　　23　　日
                  刑事第三庭  法  官  申惟中
以上正本證明與原本無異。
如不服本裁定，應於裁定送達後5日內向本院提出抗告狀。
                              書記官  陳邦旗
中　　華　　民　　國　　111 　年　　9 　　月　　23　　日

附表：
 編          號  1 2      罪          名  強制性交 竊盜      宣    告    刑  有期徒刑7年10月。 有期徒刑6月，如易科罰金，以新臺幣壹仟元折算壹日。 有期徒刑6月，如易科罰金，以新臺幣壹仟元折算壹日。 有期徒刑6月，如易科罰金，以新臺幣壹仟元折算壹日。 有期徒刑6月，如易科罰金，以新臺幣壹仟元折算壹日。 有期徒刑6月，如易科罰金，以新臺幣壹仟元折算壹日。    應執行有期徒刑1年，如易科罰金，以新臺幣壹仟元折算壹日。      犯  罪  日  期  109年10月19日 110年10月30日     偵查（自訴）機關 年  度  案  號  苗栗地檢109年度偵字第6271號 苗栗地檢111年度偵字第540、867號     最  後  事實審 法    院 苗栗地院 苗栗地院      案    號 109年度侵訴字第35號 111年度易字第267號      判決日期 110年10月28日 111年7月13日     確  定  判  決 法    院 苗栗地院 苗栗地院      案    號 109年度侵訴字第35號 111年度易字第267號      判    決 確定日期 110年12月1日 111年8月15日     是否為得易科罰金之案件  否 是      備          註  苗栗地檢110年度執字第2739號 苗栗地檢111年度執字第2356號